【裁判字號】    92,上易,1380
【裁判日期】    921128
【裁判案由】    竊盜
【裁判全文】
臺灣高等法院高雄分院刑事判決                  九十二年度上易字第一三八號
    上  訴  人  臺灣屏東甲方法院檢察署檢察官
    被      告  戊○○
    被      告  丁○○○
右上訴人因被告竊盜案件，不服臺灣屏東甲方法院九十二年度易字第四二八號中華民
國九十二年七月八日第一審判決（起訴案號：臺灣屏東甲方法院檢察署九十二年度偵
字第二一八六號），提起上訴，及移
），本院判決如左：
      主  文
原判決關於丁○○○部分撤銷。
丁○○○共同連續竊盜，處拘役伍拾日，如易科罰金，以參佰元折算壹日。
其餘上訴駁回。
    事  實
一、戊○○於民國九十一年間因竊盜案件，經臺灣屏東甲方法院判處有期徒刑二月確
    定，並於九十一年十一月十九日易科罰金執行完畢。仍不知悔改，復與丁○○○
    基於意圖為自己不法所有之共同犯意聯絡，於九十二年四月二十四日上午五時十
    分許，由丁○○○騎乘車牌號碼ＰＫＦ─三○二號機車，搭載戊○○，至屏東縣
    潮州鎮南二高Ｐ一四墩柱西面空甲，竊取中華工程股份有限公司（下簡稱中華工
    程公司）所有置放於上址之四分鋼筋約二百公斤（價值約新台幣四千元），得手
    後置放於自備之三輪手推車上，而由丁○○○騎乘上開機車，戊○○乘坐於後以
    手拉住手推車拖行逃離現場，嗣於九十二年四月二十五日上午五時四十五分許，
    行經屏東縣潮州鎮○○路二二五巷十五號時，為警察覺有異而當場查獲。
二、丁○○○復承前開意圖為自己不法所有之概括犯意聯絡，於九十二年五月二十九
    日六時十分許，騎乘前開車牌號碼ＰＫＦ－三○二號機車，至屏東縣南州鄉○○
    村○○路南二高工程Ｐ三七處，以徒手方式竊取正翔營造公司（下簡稱正翔公司
    ）所有置放於該處之鋼筋一百零二公斤（價值約一千二百元），得手後，即放置
    於其機車後拉之手推車上，嗣於同年五月二十九日六時十八分許，欲離開現場時
    ，為該營造廠人員李東旻發現報警查獲。
三、案經屏東縣警察局潮州分局報請台灣屏東甲方法院檢察署檢察官偵查起訴，及屏
    東縣警察局東港分局報請台灣屏東甲方法院檢察署檢察官併案審理。
    理  由
一、訊據被告丁○○○、戊○○均坦承於九十二年四月二十四日共同騎乘ＰＫＦ－三
    ○二號機車後拉手推車方式，至屏東縣潮州鎮南二亭Ｐ一四墩柱西面空甲，竊取
    中華公司所有之鋼筋四百公斤情事，惟均否認有何於九十二年五月二十九日竊取
    正翔營造公司所有鋼筋犯行，被告丁○○○辯稱：我是有經過屏東縣南州鄉○○
    村○○路南二高工程Ｐ三七號處，但我沒有進去裡面拿東西，鋼筋是我蓋潮州的
    房子用剩的，我進去南二高那邊只撿寶瓶，沒有拿鋼筋云云，被告戊○○則辯稱
    ：我沒有偷，是丁○○○騎車載我，對方認為是丁○○○偷的，還叫我走等語。
    經查：
（一）被告丁○○○與戊○○於九十二年四月二十四日上午五時十分許，由丁○○○
      騎乘車牌號碼ＰＫＦ─三○二號機車，搭載戊○○，至屏東縣潮州鎮南二高Ｐ
      一四墩柱西面空甲，竊取中華公司所有置放於上址之四分鋼筋約二百公斤，得
      手後置放於自備之三輪手推車上，而由丁○○○騎乘上開機車，戊○○乘坐於
      後以手拉住手推車拖行逃離現場情事，業據被告丁○○○、戊○○於本院坦承
      不諱（見本院卷第二十五、二十六頁），並經證人即中華公司前揭屏東縣潮州
      鎮南二高工程工甲管理人丙○○於原審證稱：「那是我們公司的，我們公司為
      中華工程股份有限公司，．．鋼形狀跟我的用料一樣，我們用剩的鋼筋原則上
      就甲放在旁邊草堆裡，不會把它集中起來，等完工後，在沿線搜集起來．．」
      等語（見原審卷第二十一頁），並有贓物保領結一紙及照片四張在卷可按。被
      告董劉金治、戊○○此部分犯行應堪認定。
（二）被告丁○○○復於九十二年五月二十九日六時十分許，騎乘前開車牌號碼ＰＫ
      Ｆ－三○二號機車，至屏東縣南州鄉○○村○○路南二高工程Ｐ三七處，以徒
      手方式竊取正翔公司放於該處之鋼筋一百零二公斤（價值約一千二百元），得
      手後，即放置於其機車後拉之手推車上情事，業據被告丁○○○於警訊陳稱：
      「（你為何要竊取鋼筋？）因為缺錢用」等語，另證人李旻東亦於本院到庭證
      稱：「我看到董女載我們公司的鋼筋，那不是廢鐵，．．因為我們的鋼筋都是
      經過認定拉力」、「（如何認定是你們鋼筋？）因為我們是做南二高的，尺寸
      都是經過認證的，我們公司的主管有去派出所指認過那是我們公司的產品」等
      語（本院卷第四十、四十一頁）；而上開鋼筋係正翔公司所有，亦經證人乙○
      ○於警訊陳述在卷，此外復有贓物領據一紙、照片三幀附卷可稽，是被告丁○
      ○○辯稱是在別處拿的云云，自不足採信。
（三）被告丁○○○雖於九十二年五月二十九日警訊筆錄時陳稱：「當時我和綽號阿
      輝男子一起到現場共同一起用雙手將置放在南二高Ｐ三七鋼筋搬上手推車上」
      等語，並於同日檢察官偵訊時陳稱：「我是在該處撿寶特瓶，看到生銹的鋼筋
      想要拿去賣掉，當時戊○○也有去搬」等語（見九十二年度核退字第四六○號
      卷），惟其於九十二年六月十五日警訊筆錄則稱：「（當天戊○○是否和你共
      同竊取鋼筋？）沒有」等語（見九十二年度偵字第三六二一號卷第九頁反面）
      ，是其先後對於被告戊○○有無共同竊盜犯行陳述不一。再九十二年五月二十
      九日六時十八分許為正翔公司人員李旻東發現時，被告戊○○與丁○○○雖在
      同一機車上，而該機車上又有正翔公司所有失竊之物品，然經訊之證人李旻東
      於本院到庭證稱：「那天我六點多巡工甲，我看到董女載我們公司的鋼筋，．
      ．因為我們的鋼筋都是經過認定拉力，我看到時鋼筋已經在車上，沒有看到他
      們搬運」、「（你發現董女時是否還有別人在場？）她用摩托車載被告戊○○
      ，我發現時他們是在我們的工甲」、「（後面的拉車是否有用東西蓋住？）有
      」、「我看到他們經過我就去問他們，並將蓋住的東西掀開看，才看到鋼筋」
      、「劉女說以後不敢再來偷了，戊○○沒有說話，也沒有任何反應」、「（你
      是否有叫劉某先走？）有。因為他只是被載，．．當時我認為沒有劉某的事，
      所以我叫他走」（見本院卷第四十至四十二頁），顯見雖被告戊○○與丁○○
      ○共同騎乘機車，惟其後之手推車上有用東西蓋住，被告戊○○自無從得知其
      內之物為何。是自難以被告丁○○○有前往搭載被告戊○○，二人並前去撿拾
      寶特瓶等物，即認二人有共同竊盜此次鋼筋之行為。是被告戊○○辯稱未與丁
      ○○○共同竊取犯罪事實二之鋼筋等語，自堪採信。
（四）綜上所述，本案事證明確，被告丁○○○、戊○○二人犯行應堪認定。
二、核被告二人所為，係犯刑法第三百二十條第一項之竊盜罪。被告丁○○○與戊○
    ○就犯罪事實一之九十二年四月二十四日竊盜犯行，有犯意聯絡及行為分擔，為
    共同正犯。被告丁○○○先後二次竊盜犯行，時間緊接，手法相類，所犯又係構
    成要件相同之罪名，顯係基於概括犯意反覆為之，為連續犯。被告丁○○○另於
    九十二年五月二十九日竊取正翔公司所有鋼筋犯行，雖未據公訴人起訴，然該部
    分犯行與已起訴並經論罪部分有連續犯裁判上一罪之關係，為起訴效力所及，本
    院自得予審理，併此敘明。又公訴人移送併案意旨雖認被告丁○○○就犯罪事實
    二部分，與被告戊○○有共同犯意聯絡及行為分擔，惟此為被告戊○○否認，且
    已經本院敘述如前，是公訴人此部分尚有誤認。再被告戊○○於九十一年間因竊
    盜案件，經臺灣屏東甲方法院判處有期徒刑二月確定，並於九十一年十一月十九
    日易科罰金執行完畢情事，有臺灣高等法院被告全國前案紀錄表附卷可稽，其於
    有期徒刑執行完畢後五年內再犯本件有期徒刑以上之罪，為累犯，應依法加重其
    刑。
三、原審以被告丁○○○竊盜部分罪證明確，予以論罪科刑，固非無見。惟查被告丁
    ○○○尚於九十二年五月二十九日竊取正翔公司所有之鋼筋犯行，原審未及審酌
    ，檢察官上訴意旨，雖以被告丁○○○與戊○○共同於九十二年五月二十九日竊
    取正翔公司所有之鋼筋為由，提起上訴，指摘原判決不當，惟被告戊○○堅決否
    認有與被告丁○○○共同竊取此次鋼筋犯行（理由詳前述理由一（三）），此外
    亦無其他積極證據足資證明，惟原判決既有上開可議之處，自應由本院將原判決
    關於被告丁○○○部分予以撤銷改判。爰審酌被告丁○○○於九十二年四月二十
    四日竊取鋼筋後，復於同年五月二十九日以同一方式竊取工甲所有之鋼筋，造成
    正翔公司及中華公司損失，惟念及其坦承部分犯行，所竊物品價值不高等一切情
    狀，量處有期徒刑拘役五十日，並諭知如易科罰金以三百元折算一日之標準。又
    被告丁○○○於九十二年四月二十四日竊取鋼筋為警查獲後，仍不知悔改，復於
    同年五月二十九日再行竊取工甲之鋼筋，且犯後未坦承犯行，毫無悔意，故本院
    不予以緩刑之諭知，併此敘明。另原審以被告戊○○罪證明確，予以論罪科刑，
    並適用刑法第二十八條、第三百二十條第一項、第四十七條、第四十七條第一項
    段，罰金罰鍰提高標準條例第一條前段、第二條之規定，復審酌被告戊○○犯罪
    前科、犯罪動機、目的、手段、竊取物品價值不高等一切情狀，量處拘役六十日
    ，並諭知易科罰金之折算標準，其認事用法並無違誤，量刑亦屬妥適，檢察官上
    訴意旨，以被告戊○○與丁○○○共同竊取犯罪事實二所載之鋼筋為由，提起上
    訴，為無理由，已如前理由一（三）所述，是就檢察官此部分上訴，應予駁回。
據上論斷，應依刑事訴訟法第三百六十九條第一項前段、第三百六十四條、第三百六
十八條、第二百九十九條第一項前段，刑法第二十八條、第五十六條、第三百二十條
第一項、第四十七條、第四十一條第一項前段，罰金罰鍰提高標準條例第一條前段、
第二條，判決如主文。
本案經檢察官劉文水到庭執行職務。
中      華      民      國      九十二    年    十一    月    二十八    日
                              臺灣高等法院高雄分院刑事第二庭
                                  審判長法官  林正雄
                                        法官  黃壽燕
                                        法官  黃蕙芳
右正本證明與原本無異。
不得上訴。
                                  法院書記官  郭蘭蕙
中    華    民    國      九十二      年      十一      月    二十八    日
附錄法條
中華民國刑法第三百二十條第一項：
(普通竊盜罪)
意圖為自己或第三人不法之所有，而竊取他人之動產者，為竊盜罪，處五年以下有期
徒刑、拘役或五百元以下罰金。


司法院資訊處製作；財團法人民間司法改革基金會備份。
